---
title: "数学分析常见几何图形"
format: html
editor: visual
author: yzd
---

## 前言

输出设置选项索引网站:`https://yihui.org/knitr/options/`.

```{r,message=FALSE,warning=FALSE}
library(purrr)
library(latex2exp)
```

#### 自适应采样函数

```{r}
adapt_x <- function(N,a,b,key_point = NULL,delta = 8){
  ## 函数说明
  ## N表示一轮采样数
  ## a,b分别表示起始采样点和终止采样点
  ## key_point 表示额外需要采样的点
  ## delta 对额外采样进行条件,数值越大,key_point附近的点越密集
  
  x1 = seq(a,b,len = N)
  if(is.null(key_point)){
    return(x1)
  }
  mat = matrix(0,ncol = N,nrow = length(key_point))
  h = b-a
  for(i in 1:nrow(mat)){
    mat[i,] = seq(key_point[i]-h/delta,key_point[i]+h/delta,len = N)
  }
  dim(mat) = c(N *length(key_point),1 )
  x = c(x1,mat)
  return(x)
}
```

## 1. 双扭线

$$
 r^2 = a^2cos(2\theta)
$$

#### 几何图形

```{r,fig.align = "center"}
a = 1
N = 1000
theta = adapt_x(N,-pi,pi,key_point = c(-pi,0,pi),5)
r = map_dbl(theta, ~sqrt(max(0,a*a*cos(2*.x))))
x = r * cos(theta)
y = r * sin(theta)
plot(x,y,cex = 0.3,pch = 16,asp = 1,main = "双纽线",
     sub = TeX("$r^2$ = $a^2$cos($\\theta$)"),xlab = "",ylab = "")
abline(a = 0,b = 1,col = "red",lty = 2)
abline(a = 0,b = -1,col = "red",lty = 2)

```

#### 分析性质

考试中最常见的形式是如何就算双纽线的面加.这里给出简短的计算流程.

1.  将面加划分为两个部分,先计算右半部分.首先得到它再极坐标下的范围, $$
    D' = \{ \frac{-\pi}{4} \le \theta \le \frac{\pi}{4},
    0 \le r \le \sqrt{a^2cos(\theta)}
    \}$$

2.  将直角坐标系变换到极坐标系下进行计算.得到: $$\int\!\!\!\int {{\rm{d}}\sigma  = 2\int_{ - {\pi  \over {\rm{4}}}}^{{\pi  \over {\rm{4}}}} {{\rm{d}}\theta \int_0^{\sqrt {{a^{\rm{2}}}\cos (\theta )} } {rdr = } } } {a^2}$$

## 2.星型线

$$
x^{\frac{2}{3}} + y^{\frac{2}{3}} = r^{\frac{2}{3}}
$$ 做极坐标转换: $$
x = rcos(\theta)^3,y = rsin(\theta)^3
$$

#### 几何图形

```{r,fig.align = "center"}
r = 2
theta = adapt_x(N,-pi,pi)
x = r * cos(theta)^3
y = r * sin(theta)^3
plot(x,y,cex = 0.3,pch = 16,asp = 1,main= "星型线",xlab = "",ylab = "",
     sub = TeX("$x^{p} + y^{p} = r^{p}$"))
```

#### 拓展内容

我们给出一般的图像: $$
\left|x \right|^{p} + \left|y \right|^{p} = r^{p}
$$ 其中p可以取任意正值.此时进行变量替换, $$
x = rcos(\theta)^\frac{2}{p},
y = rsin(\theta)^\frac{2}{p}
$$ 变换替换的`Jacobi`行列式: $${{\partial (x,y)} \over {\partial (r,\theta )}} = {2 \over p}r{(\sin (\theta )cos(\theta ))^{{2 \over p} - 1}}$$

#### 几何图形

```{r,fig.align = "center"}
x_05 = r *sign(cos(theta)) * abs(cos(theta))^(0.5)
y_05 = r *sign(sin(theta)) * abs(sin(theta))^(0.5)


x1 = r * cos(theta)
y1 = r * sin(theta)

x3 = r * cos(theta)^3
y3 = r * sin(theta)^3

x_6 = r *sign(cos(theta))* cos(theta)^6
y_6 = r *sign(sin(theta))* sin(theta)^6

plot(x1,y1,cex = 0.3,pch = 16,asp = 1,main = "一般类型曲线")
points(x3,y3,cex =0.3,pch  =16,col = "red")
points(x_6,y_6,cex = 0.3,pch = 16,col = "steelblue")
points(x_05,y_05,cex = 0.3,pch = 16,col = "darkgreen")
```

#### 分析性质

考试主要计算星型线的面加.这里简要介绍计算流程 1. 首先,将图形分别在4个象限分为4个部分.接着计算第一象限的面积.此时极坐标下的被积区域为 $$
D' = \{ 0 \le \theta \le \frac{\pi}{2},
0 \le r \le r_0 
\}$$

2.  利用`Jacobi`行列式将直角坐标系下的面加变为极坐标下计算.

$$
\int\!\!\!\int d \sigma  = 12\int_0^{{\pi  \over 2}} {{{(sin(\theta )cos(\theta ))}^2}d} \theta \int_0^{{r_0}} {rdr}  = {{3\pi {r_0}^2} \over 8}
$$ 这是使用极坐标变换以及二重积分计算图像面加.在后面我们将采用`Green`公式将二重积分转化为第二类曲线积分进行计算.

## 3.玫瑰线

$$
r = asin(3\theta)
$$ ,or $$
r = a cos(\theta)
$$

#### 几何图形

```{r,fig.align = "center"}
a = 2
theta = adapt_x(N,-pi,pi)
r = a* sin(3*theta)
x = r * cos(theta)
y = r * sin(theta)
plot(x,y,cex = 0.3,pch = 16,asp = 1,main = "玫瑰线",
     sub = TeX("$r = a sin(3\\theta)$"),xlab = "",ylab = "")
abline(a = 0,b = tan(pi/6),col = "red",lty = 3)
abline(a = 0,b = tan(5*pi/6),col = "red",lty = 3)
abline(a = 0,b = tan(3*pi/2),col = "red",lty = 3)
abline(a = 0,b = 0,col = "blue",lty = 4)
abline(a = 0,b = tan(pi/3),col = "blue",lty = 4)
```

我们需要注意玫瑰线的$\theta$取值范围.$[0,\pi/3],[2\pi/3,5\pi/6],[4\pi/3,5\pi/3]$.并且这些取值范围的边界点都是玫瑰线的切线方向.

## 4.螺旋形

$$
 r = a\theta
$$

#### 几何图形

```{r,fig.align='center'}
a = 2
theta = adapt_x(N,0,2*pi)
r = a * theta
x = r * cos(theta)
y = r * sin(theta)

plot(x,y,cex = 0.3,pch = 16,asp = 1,main = "螺旋线",
     sub = TeX("$r = a \\theta)$"),xlab = "",ylab = "")

```

## 5.摆线

$$
 x = r(t - sin(t)),y = r (1 - cos(t))
$$

#### 几何图形

```{r,fig.align='center'}
r = 2
theta = adapt_x(N,0,2*pi)
x = r*(theta - sin(theta))
y = r*(1 - cos(theta))
plot(x,y,cex = 0.3,pch = 16,asp = 1,main = "摆线",
     sub = TeX("$x=r(t-sin(t)),y=r(1-cos(t))$"),xlab = "",ylab = "")

```

#### 分析性质

考试中常见的问题是计算摆线与x轴围成的面积.下面给出简单的计算流程. 1. 使用`Green公式`计算: 首先补充图形,让其变成一个封闭曲线.然后计算封闭曲线的第二类曲线积分,被积函数为$p = 0,Q = x$.

$$\mathop{{\int\!\!\!\!\!\int}\mkern-21mu \bigcirc}\limits_D 
 {{{\partial Q} \over {\partial x}}}  - {{\partial P} \over {\partial y}}d\sigma  = \oint\limits_{\partial D} {Pdx + Qdy = \oint\limits_{\partial D} {xdy = } } \int_{2\pi }^0 {(t - \sin (t))sin(t)dt}  \tag{1}
 $$

$$\int_0^{2\pi } {(t - \sin (t))sin(t)dt}  =  - 3\pi \tag{2} $$

趣闻: 这个问题显然需要用到微积分工具,但是历史上,伽利略也解决过此问题.当时微积分并没有发展起来,他采用的"物理"方法.做出一个摆线的模型,然后测量其重量,得到最后面积为$3\pi$.
